【裁判字號】    95,易,181
【裁判日期】    950630
【裁判案由】    竊盜
【裁判全文】
臺灣桃園地方法院刑事判決               95年度易字第181號
公  訴  人  臺灣桃園地方法院檢察署檢察官
被      告  甲○○
指定辯護人  本院公設辯護人  乙○○
上列被告因竊盜案件，經檢察官聲請簡易判決處刑（94年度偵字
第14276號），及移送併辦（94年度偵字第15176號）後，本院認
有刑事訴訟法第451條之1第4項但書所列情形，依同法第452條規
定，適用通常程序審理後，檢察官聲請改依協商程序而為判決，
經本院合議庭評議後，裁定由受命法官獨任進行協商程序，茲判
決如下：
    主      文
甲○○共同連續攜帶兇器、踰越牆垣竊盜，累犯，處有期徒刑壹
年貳月。扣案之扳手及電纜專用剪各貳支均沒收。
    事實及理由
一、犯罪事實：甲○○前於民國91年間因違反毒品危害防制條例
    案件，經本院於92年7 月24日以92年度壢簡字第497 號判決
    ，判處有期徒刑4 月確定，並於93年1 月12日易科罰金執行
    完畢（構成累犯）。詎仍不知警惕，復基於意圖為自己不法
    所有之概括犯意，分別夥同與其有共同為自己不法所有之犯
    意聯絡之真實姓名年籍不詳綽號「黑人」之成年男子、魏創
    榮（由檢察官另行偵辦），自94年6 月7 日起至同年8 月13
    日止，連續於附表所示之時間、地點，分持其所有客觀上足
    供凶器使用之扳手或電纜專用剪，以如附表所示之方式，竊
    取崙坪軍事營區、大同電線電纜廠如附表所示之財物得手。
    嗣經警先後於附表所示時間、地點查獲，並扣得上開甲○○
    所有供行竊所用之扳手及電纜專用剪各2 支，始悉上情。案
    經桃園縣政府警察局大園分局報告臺灣桃園地方法院檢察署
    檢察官偵查起訴暨移送併辦。
二、證據：
  (一)被告甲○○於警詢、偵查及本院審理時之自白。
  (二)證人即崙坪軍事營區管理人王威琪、大同電線電纜廠經理徐
    定財於警詢中之指訴。
  (三)贓物認領保管單1 紙、現場暨失竊物品照片8 張、勘驗筆錄
    1 份暨扣案扳手照片3 張。
  (四)扣案之扳手及電纜專用剪各2 支。
三、本件經檢察官與被告於審判外達成協商之合意，且被告已認
    罪，其合意內容為：被告甲○○願受科刑範圍為有期徒刑1
    年2 月之宣告。經查，上開協商合意並無刑事訴訟法第455
    條之4 第1 項所列情形之一，且檢察官聲請改依協商程序而
    為判決，本院爰不經言詞辯論，於協商合意範圍內為協商判
    決，合先敘明。
四、應適用之法條：依刑事訴訟法第455 條之4 第2 項、第455
    條之11第2 項、第300 條，刑法第28條、第56條、第321 條
    第1 項第2 款、第3 款、第47條、第38條第1 項第2 款，逕
    以判決處如主文所示之刑。
五、附記事項：
  (一)檢察官聲請簡易判決處刑意旨，就附表編號1 所示竊盜犯行
    ，疏未論及被告攜帶兇器行竊之犯罪加重構成要件，求科以
    刑法第320 條第1 項竊盜罪，尚有未洽，惟其基本社會事實
    同一，爰依刑事訴訟法第300 條之規定，變更其所引應適用
    法條。
  (二)又被告如附表編號2 至4 所示攜帶兇器踰越牆垣竊盜之犯行
    ，雖未據起訴，然與已起訴且經本院論罪部分，既具有連續
    犯之裁判上一罪關係，自為起訴效力之所及，本院應併予審
    理。
六、協商判決除有刑事訴訟法第455 條之4 第1 項第1 款於本訊
    問程序終結前，被告撤銷協商合意或檢察官撤回協商聲請者
    ；第二款被告協商之意思非出於自由意志者；第四款被告所
    犯之罪非第455 條之2 第1 項所定得以聲請協商判決者；第
    六款被告有其他較重之裁判上一罪之犯罪事實者；第七款法
    院認應諭知免刑或免訴、不受理者情形之一，及違反同條第
    二項「法院應於協商合意範圍內為判決；法院為協商判決所
    科之刑，以宣告緩刑或二年以下有期徒刑、拘役或罰金為限
    」之規定者外，不得上訴。
七、本件如得上訴，而如不服本件判決，得自收受判決送達之日
    起10日內，向本院提出上訴書狀（須附繕本），上訴於第二
    審法院。
中    華    民    國    95    年    6     月    30    日
                刑事第十一庭  法  官  丁 俊 成
以上正本證明與原本無異。
                              書記官  簡 慧 瑛
中    華    民    國    95    年    7     月    3     日
附錄本案論罪科刑依據之法條：
刑法第321條：
犯竊盜罪而有左列情形之一者，處6 月以上5 年以下有期徒刑：
一、於夜間侵入住宅或有人居住之建築物、船艦或隱匿其內而犯
    之者。
二、毀越門扇、牆垣或其他安全設備而犯之者。
三、攜帶兇器而犯之者。
四、結夥三人以上而犯之者。
五、乘火災、水災或其他災害之際而犯之者。
六、在車站或埠頭而犯之者。
前項之未遂犯罰之。
 附表：
┌──┬───┬────┬─────┬─────┬───────────┐
│編號│被害人│犯罪時間│犯罪地點  │竊取之財物│   犯  罪  手  法     │
├──┼───┼────┼─────┼─────┼───────────┤
│1   │崙坪軍│94年6 月│桃園縣觀音│鐵製階梯2 │被告與綽號「黑人」分持│
│    │事營區│7 日凌晨│鄉崙坪村16│座。      │被告所有客觀上足供凶器│
│    │。    │。      │鄰之崙坪軍│          │使用之扳手1 支，在該營│
│    │      │        │事營區。  │          │區後方，共同以扳手拆卸│
│    │      │        │          │          │之方式，竊取水塔上之階│
│    │      │        │          │          │梯得手後，並將之放置於│
│    │      │        │          │          │所駕車號KN-5651 號自用│
│    │      │        │          │          │小客車之行李箱載離現場│
│    │      │        │          │          │，嗣於同日凌晨1 時40分│
│    │      │        │          │          │許，行經同縣觀音鄉崙坪│
│    │      │        │          │          │村18鄰206 巷60號旁，為│
│    │      │        │          │          │警查獲，並扣得上開扳手│
│    │      │        │          │          │2 支，惟綽號「黑人」之│
│    │      │        │          │          │成年男子則趁隙逃逸。  │
├──┼───┼────┼─────┼─────┼───────────┤
│2   │大同電│94年8 月│桃園縣大園│與編號3 部│被告與魏創榮分持被告所│
│    │線電纜│11日。  │鄉○○路10│分，合計8m│有客觀上足供凶器使用之│
│    │廠。  │        │6 號之大同│m 平方之電│電纜專用剪各1 支，先攀│
│    │      │        │電線電纜廠│纜線850 公│爬踰越圍牆進入廠區，再│
│    │      │        │。        │尺；22mm平│持電纜專用剪剪斷電纜線│
│    │      │        │          │方之電纜線│，而以此方式，共同竊取│
│    │      │        │          │300 公尺；│電纜線得逞。          │
│    │      │        │          │38mm之電纜│                      │
│    │      │        │          │線450 公尺│                      │
├──┼───┼────┼─────┼─────┼───────────┤
│3   │大同電│94年8 月│桃園縣大園│同編號2 所│同編號2 所示。        │
│    │線電纜│12日。  │鄉○○路10│示。      │                      │
│    │廠。  │        │6 號之大同│          │                      │
│    │      │        │電線電纜廠│          │                      │
│    │      │        │。        │          │                      │
├──┼───┼────┼─────┼─────┼───────────┤
│4   │大同電│94年8 月│桃園縣大園│電纜線80公│被告與魏創榮分持被告所│
│    │線電纜│13日21時│鄉○○路10│尺。      │有客觀上足供凶器使用之│
│    │廠。  │10分許。│6 號之大同│          │電纜專用剪各1 支，先攀│
│    │      │        │電線電纜廠│          │爬踰越圍牆進入廠區，再│
│    │      │        │。        │          │持電纜專用剪剪斷電纜線│
│    │      │        │          │          │，而以此方式，共同竊取│
│    │      │        │          │          │電纜線得逞後，即為該廠│
│    │      │        │          │          │經理徐定財發現，並報警│
│    │      │        │          │          │查獲被告，又扣得上開電│
│    │      │        │          │          │纜專用剪2 支，惟魏創榮│
│    │      │        │          │          │則趁隙逃逸。          │
└──┴───┴────┴─────┴─────┴───────────┘


司法院資訊處製作；財團法人民間司法改革基金會備份。
